【裁判字號】    99,交聲,49
【裁判日期】    990226
【裁判案由】    違反道路交通管理處罰條例聲明異議
【裁判全文】
臺灣士林地方法院交通事件裁定
原處分機關  交通部公路總局臺中區監理所臺中市監理站
異  議  人
即受處分人  甲○○
上列異議人即受處分人因違反道路交通管理處罰條例案件，對於
交通部公路總局臺中區監理所於民國98年10月21日所為裁監稽違
字第裁61-1AD947382號違反道路交通管理事件裁決書（舉發違反
道路交通管理事件通知單案號：臺北市政府交通局北市交停字第
1AD947382號），聲明異議，本院裁定如下：
    主  文
異議駁回。
    理  由
一、按設有禁止停車標誌、標線之處所不得停車，道路交通規則
    第112 條第1 項第4 款定有明文；又所謂「人行道」，係指
    為專供行人通行之騎樓、走廊，及劃設供行人行走之地面道
    路，與人行天橋及人行地下道；又汽車駕駛人在設有禁止停
    車標誌、標線之處所停車，處新臺幣600 元以上1200元以下
    罰鍰；又汽車駕駛人經以科學儀器取得證據資料證明其行為
    違規者，得對汽車所有人逕行舉發處罰，道路交通管理處罰
    條例第3 條第3 款、第7 條之2 第1 項第7 款、第56條第1
    項第4 款亦分別定有明文。
二、原處分意旨略以：異議人即受處分人甲○○（下簡稱異議人
    ）於民國（下同）98年9 月9 日14時07分許，將其所有車牌
    號碼BJU-336 號重型機車（下稱違規機車），在設有禁止停
    車標誌之臺北市○○區○○路二段115 號週邊處所停放，因
    駕駛人不在場，經員警拍照逕行舉發，原處分機關認定違規
    事實明確，爰依道路交通管理處罰條例第56條第1 項第4款
    之規定，裁處異議人新臺幣（下同）600 元之罰鍰等語。
三、異議意旨略以：異議人否認有於在設有停車標誌之處所停車
    ，且原舉發機關並未附舉發照片予異議人；又原舉發單位之
    採證照片2 張，1 張係其停車之地點即臺北市○○路○段115
    號，並未設有禁止停車標誌，而另一張是位於石牌路2段111
    號，該處設有禁止停車標誌，是以2 張採證照片並非同一地
    點，因而對原處分表明不服，為此聲明異議云云。
四、經查：
  (一)異議人坦承有於前揭時間，將違規機車停放於臺北市○○區
    ○○路二段115 號前人行道一節，惟否認有收到採證照片及
    停車處所有設置禁止停車標誌云云，經查，異議人所有之違
    規車輛車籍資料之車主地址係登記在臺中市北屯區軍和巷1
    之5 號1 樓，此有車籍資料在卷可按，是以，原舉發機關即
    臺北市停車管理工程處於98年9 月15日填製舉發通知單後，
    即按前開車主地址送達舉發通知單及採證照片，然經囑託郵
    政機關投遞，以地址欠詳遭退回，復依異議人之戶籍地址即
    金門縣烏坵鄉大坵村12號投遞，再經郵政機關於98年10月30
    日改送臺北市信義區○○○路○ 段71巷4 樓，因未獲會晤異
    議人本人，亦無受領文書之同居人、受雇人或應受送達處所
    接收郵件人員，而98年11月2 日寄存送達於臺北永吉郵局（
    第78支局），異議人於98年11月6 日已向臺北永吉郵局領取
    本件舉發通知單及採證照片無誤，此有異議人之戶籍資料、
    臺北市停車管理工程處99年2 月2 日北市停管字第09930718
    100 號函檢送之舉發通知單原本（含採證照片）、歷次投遞
    資料、中華郵政股份有限公司臺北郵局99年2 月8 日北二投
    字第0990700046號函送資料在卷可稽，可證異議人確於98年
    11月6 日業已領訖本件舉發通知單及採證照片無訛，異議人
    空言自始未收受任何採證照片云云，容有誤會。
  (二)況異議人於98年9 月9 日14時07分後某時，在違規地點之違
    規車輛上，依據舉發機關人員所留置之「標示聯」之記載，
    早於98年9 月10日即向原舉發機關申訴，經原舉發機關及原
    處分機關先後於98年9 月24日、10月14日函覆明確，再經原
    處分機關於98年10月21日裁決並送達裁決書，異議人於98年
    11月2 日聲明異議在案，此有異議人提出之標示聯、聲明異
    議狀、前揭原舉發機關、原處分機關之函文及裁決書在卷可
    按，足徵異議人於98年9 月9 日業已知悉本件舉發之違規事
    實及法條依據至明，且原處分機關亦因異議人早已於應到案
    期間前提出申訴，而裁罰異議人最低罰鍰，換言之，縱異議
    人遲至98年11月6 日始至臺北永吉郵局領取前揭舉發通知單
    及採證照片，亦無礙於異議人對於本件舉發違規事實之申訴
    權、異議權，更未受到任何不利益之認定。
  (三)依據原舉發機關之採證照片所示，違規車輛確實停放在臺北
    市○○路○ 段115 號即臺北市北投區永明區民活動中心大門
    前之人行道，而該處人行道並未設置機慢車停車區，又在臺
    北市○○路○ 段115 號前人行道、同路段111 號、151 號、
    同市○○街○ 段即石牌路2 段115 號活動中心同一區塊之周
    圍人行道分別設有高達5 面人行道禁止停放機慢車之標誌，
    其中最靠近本件違規車輛停放處所者，係位於石牌路2 段11
    5 號門口前人行道右前方靠近地下停車場出入口處以及左後
    方設於石牌路2 段151 號前人行道上，距離本件違規車輛停
    放處分別約為12公尺及21公尺，此有臺北市政府警察局北投
    分局99年1 月14日北市警投分交字第09930331400 號函覆暨
    現場照片、臺北市停車管理工程處99年1 月18日北市停管字
    第09930176000 號函檢送之採證照片、現場禁止停車標誌牌
    照片及標誌設置位置現場圖等資料在卷可參，可證異議人空
    言抗辯違規地點未設有任何禁止停車標誌云云，顯與事實不
    符而難採信。
  (四)綜上所述，本件事證明確，異議人違規事實堪以認定。原處
    分機關認為異議人違規事實明確，爰依道路交通管理處罰條
    例第56條第1 項第4 款之規定，就異議人「在設有禁止停車
    標誌之處所停車」之違規事實裁處最低罰鍰新臺幣600 元，
    於法並無違誤，從而，本件異議為無理由，應予駁回。
五、據上論斷，應依道路交通案件處理辦法第19條，裁定如主文
    。
中    華    民    國    99    年    2     月    26    日
                  交通法庭    法  官      黃欣怡
以上正本證明與原本無異。
如不服本裁定應於送達後5 日內向本院提出抗告狀。
                              書記官      陳慧玲
中    華    民    國    99    年    2     月    26    日

司法院資訊處製作；財團法人民間司法改革基金會備份。
